智慧財產法院民事裁定
                                    110年度司民全字第1號
聲  請  人  ○○○○○○○○


法定代理人  ○○○              
代  理  人  ○○○○○
上列聲請人與相對人○○○○○○○○○○、○○○間侵害商標權有關財產權
爭議事件，聲請人聲請假扣押，本院裁定如下：
    主  文
聲請駁回。
聲請程序費用由聲請人負擔。
    理  由
一、按債權人就金錢請求或得易為金錢請求之請求，欲保全強制
    執行者，得聲請假扣押。假扣押非有日後不能強制執行或甚
    難執行之虞者，不得為之。請求及假扣押之原因應釋明之。
    前項釋明如有不足，而債權人陳明願供擔保或法院認為適當
    者，法院得定相當之擔保，命供擔保後為假扣押，民事訴訟
    法第522 條第1 項、第523 條第1 項及第526 條第1 項、第
    2 項定有明文。又釋明事實上之主張者，得用可使法院信其
    主張為真實之一切證據。但依證據之性質不能即時調查者，
    不在此限，同法第284 條亦有明文。是依上開規定，聲請人
    對於其假扣押之請求及假扣押之原因，應提出能即時調查之
    證據予以釋明，法院僅得於債權人釋明不足時，准其供擔保
    以補足之，債權人不得未為任何釋明，而全以擔保代其釋明
    之責。是以，債權人就其請求及假扣押之原因如未提出證據
    以為釋明，即非釋明不足，法院自不得命供擔保後為假扣押
    。
二、聲請意旨略以：聲請人主要生產製造○○○○○○○○○○○，下稱系
    爭產品），是○○○○○○○○○○○○○○○○○○○○○○○。聲請人就系爭產
    品投入大量時間與心力進行市場行銷，於業界享有盛名，並
    為註冊○00000○○○○○○○○○○0000000○○○ ○○○○○商標之商標權人
    （下合稱系爭商標），權利期間分別至民國（下同）118 年
    7月31日、117 年2 月29日。詎相對人○○○○○○○○○○（下稱○○○
    ○）未經聲請人同意或授權，印製相同或近似系爭商標之圖
    樣於系爭產品上，並銷售予不特定第三人，藉此混淆、誤導
    相關消費者，已侵害系爭商標權，使聲請人獲利大幅降低。
    經聲請人向內政部警政署保安警察第二總隊刑事警察大隊偵
    查第一隊提出告訴，並已查扣大量仿冒品。依系爭產品每組
    零售單價新臺幣（下同）4,500 元之1,500 倍計算，相對人
    ○○○○應賠償聲請人675 萬元，另相對人○○○為相對人○○○○之
    負責人，依公司法第23條第2 項規定亦應負連帶賠償責任。
    惟相對人○○○○登記實收之資本額僅600 萬元，不足清償債務
    ，且為規避將來聲請人之求償，欲私下辦理公司解散登記，
    使公司無從繼續營業獲取收入，而為其資產不利之處分，又
    因相對人○○○○為家族企業，相對人○○○即可獨自決定解散公
    司，且基於一般人趨吉避凶之天性，面臨檢調人員搜索扣押
    後，往往會儘速處分其資產，為避免日後有不能強制執行或
    甚難執行之虞，聲請人為保全執行，願供擔保以代釋明，爰
    依民事訴訟法第522 條規定，請求就相對人所有財產於675 
    萬元之範圍內予以假扣押。
三、經查，聲請人主張其為系爭商標之商標權人及相對人侵害系
    爭商標權等情，業據其提出智慧財產局商標註冊簿資料、○○
    ○○登記公示資料、發票暨購買收據影本、兩造產品比對照片
    、刑事告訴狀封面影本、報案三聯單影本、查扣仿冒品照片
    等為證，而足以釋明相對人○○○○可能侵害聲請人系爭商標權
    ，且相對人○○○為相對人○○○○之登記負責人。然就相對人是
    否有浪費財產、增加負擔，或就財產為不利益處分，將成為
    無資力之狀態，或將移往遠地、逃匿無蹤、隱匿財產等，有
    日後不能強制執行，或甚難強制執行之假扣押原因，聲請人
    主張相對人○○○○登記實收資本額僅600萬元，不足清償債務
    ，且為規避將來聲請人之求償，欲私下辦理公司解散登記，
    使公司無從繼續營業獲取收入，而為其資產不利之處分等語
    ，並提出相對人○○○○登記公示資料及Line對話紀錄截圖以資
    釋明。惟公司登記之資本額並非等同公司目前資產現況，相
    對人○○○○將來是否有無法或不足清償該債權之可能，仍應以
    其整體資產、營運狀態、信用狀況綜合判斷，而聲請人就此
    並未提出任何證據予以釋明，且Line截圖之對話紀錄，僅是
    他人無憑據之臆測，尚難據此即認相對人○○○○欲解散公司，
    而有何不能強制執行，或甚難強制執行之假扣押原因。另相
    對人○○○部分，聲請人主張相對人○○○○為家族企業，相對人○
    ○○即可獨自決定解散公司，且基於一般人趨吉避凶之天性，
    面臨檢調人員搜索扣押後，往往會儘速處分其資產云云，乃
    聲請人揣測之主觀意見，並未提出可使法院信其主張為真實
    之證據，堪認就假扣押之原因未為任何釋明，應屬「釋明欠
    缺」，非為「釋明不足」，尚無從准供擔保以代釋明。綜上
    ，揆諸首揭說明，應認與聲請假扣押之要件不符，聲請不應
    准許。
四、如不服本裁定，應於裁定送達後10日內，以書狀向本院司法
    事務官提出異議。
中　　華　　民　　國　　110 　年　　3 　　月　　29　　日
                    智慧財產法院第三庭
                            司法事務官　許秀如